## **TATIANE MENDES CAMILLO**

Github: https://github.com/tmcamillo

Linkedin: <a href="https://www.linkedin.com/in/tmcamillo/">https://www.linkedin.com/in/tmcamillo/</a> Contatos: 11 98487-1602 | imeio.tmc@gmail.com

OBJETIVO: Desenvolvedora Front End Jr.

Formada em desenvolvimento Front-End na Laboratória, tenho mais de 6 anos de experiência com design gráfico e mais recente, com design de interface(UI), o que me dá um olhar particular para resolver problemas e melhorar a experiência do usuário. Experiência em: Javascript, ES6, React, JQuery, HTML, CSS, Bootstrap, Git e Github, Firebase, TDD, além de conceitos de mobile first, responsividade e aplicações UX (personas, wireframes de baixa e alta fidelidade, prototipação).

Prototipação: Sketch, Marvel App, Invisionapp/ Programadas Adobe: Illustrator, Photoshop, Indesign

### EXPERIÊNCIA PROFISSIONAL

### 3X SOLUTIONS FÁBRICA DE SOFTWARE - São Paulo, Brasil

Designer UI e Comercial (JAN 2018 – JAN 2019)

Design para projetos mobile e sistemas web. Na área comercial, realizava contatos, elaborava propostas e apresentava a solução diretamente aos clientes.

#### EGALI VENDAS DE PROGRAMAS INTERNACIONAIS - São Paulo, Brasil

Coordenadora de Escritório (JUL 2017 – JAN 2018)

Venda direta a clientes de programas de intercâmbio e gerenciamento de rotinas administrativas.

### EXPERIÊNCIA INTERNACIONAL - Dublin, Irlanda

Barista e Atendimento a hóspedes (OUT 2014 - MAI 2017)

Responsável pelo atendimento aos hóspedes, fechamento do caixa do restaurante e pela equipe.

#### AGFOR COMUNICAÇÃO - São Paulo, Brasil

Assistente de Comunicação (NOV 2009 - MAI 2014)

Elaboração de arte em projetos editoriais; Solicitação, análise e negociação de orçamentos.

#### FORMAÇÃO

LABORATÓRIA - Desenvolvimento Front-End

São Paulo, Brasil - JAN/JUL 2019 (CURSANDO)

UNIFIEO - Comunicação Social - Publicidade e Propaganda

Osasco, Brasil - 2009

### TRABALHO VOLUNTÁRIO

CPM - Cidadão Pró-Mundo - Equipe de Apoio - Inglês para adultos oriundos da escola pública.

OXFAM IRLANDA – Assistente em loja de roupas usadas.

BLUE FIRE IRLANDA - Designer gráfico.

# <u>IDIOMA</u>

Língua INGLESA: Avançado.